【裁判字號】    98,勞訴,26
【裁判日期】    990810
【裁判案由】    確認僱傭關係存在
【裁判全文】
臺灣臺中地方法院民事裁定  98年度勞訴字第26號
聲  請  人  丁○○
相  對  人  華清人力有限公司
法定代理人  戊○○
相  對  人  年青人眼鏡有限公司
兼上1人
法定代理人  丙○○
相  對  人  甲○○
            乙○○
上列5人共同
訴訟代理人  陳國華律師
上列當事人間確認僱傭關係存在等事件，聲請裁定停止訴訟程序
，本院裁定如下：
    主    文
聲請駁回。
聲請程序費用由聲請人負擔。
    理    由
一、本件聲請人為本院民國(下同)98年度勞訴字第26號確認僱傭
    關係存在等事件之原告，於99年7月16日具狀聲請裁定停止
    訴訟程序，本院認為該項聲請於法不合，遂於99年7月22日
    言詞辯論期日當庭以言詞裁定駁回該項聲請，並經記明筆錄
    在卷(參見該日言詞辯論筆錄第1頁)。又該項裁定屬於「訴
    訟程序進行中所為之裁定」，依民事訴訟法第483條規定，
    不得抗告。詎聲請人仍不服該裁定，於99年8月2日具狀提起
    抗告在案，本院認為應製作駁回聲請之裁定書，記載完整之
    理由，供抗告法院審酌，先予敘明。
二、聲請意旨略以：聲請人在鈞院98年度勞訴字第26號確認僱傭
    關係存在等事件委任之訴訟代理人蘇慶良律師涉嫌偽造文書
    ，業經聲請人向臺灣臺中地方法院檢察署檢察官提出刑事告
    訴在案，爰依民事訴訟法第183條規定及最高法院79年度台
    抗字第218號判例意旨，聲請裁定停止訴訟程序云云。
三、按訴訟中有犯罪嫌疑牽涉其裁判者，法院得在刑事訴訟終結
    前，以裁定停止訴訟程序，民事訴訟法第183條定有明文。
    又該法條固規定訴訟中有犯罪嫌疑牽涉其裁判者，法院得命
    在刑事訴訟終結以前，中止訴訟程序，但應否中止訴訟程序
    ，仍依法院之自由意見決之(參見最高法院38年台上字第193
    號判例意旨)。另該法條所謂訴訟中有犯罪嫌疑牽涉其裁判
    ，係指在民事訴訟繫屬中，當事人或第三人涉有犯罪嫌疑，
    足以影響民事訴訟之裁判，非俟刑事訴訟解決，民事法院即
    無從或難於判斷者而言，例如當事人或第三人於民事訴訟繫
    屬中涉有偽造文書、證人偽證、鑑定人為不實之鑑定等罪嫌
    ，始足當之(參見最高法院79年台抗字第218號判例意旨)。
    從而在民事訴訟繫屬中，即使當事人或第3人涉有犯罪嫌疑
    ，可能牽涉民事訴訟之裁判，但是否應裁定停止訴訟程序，
    法院仍有審酌之權限，並非訴訟當事人一經提出聲請，法院
    即必須裁定停止訴訟程序。
四、經查：聲請人主張其在本件訴訟委任之訴訟代理人蘇慶良律
    師涉有偽造文書罪嫌，業經向臺灣臺中地方法院檢察署檢察
    官提出刑事告訴乙事，固提出申告單影本1件為憑，然本院
    審酌聲請人主張之事實，係指聲請人委任之訴訟代理人蘇慶
    良律師是否未經其同意擅自蓋用其印章向法院提出書狀，該
    項事實即使構成犯罪，亦屬蘇慶良律師是否侵害聲請人之權
    益而已，要與本件訴訟標的法律關係無涉，在客觀上對本件
    民事訴訟之繼續審理及裁判尚不生影響。至聲請人雖援引前
    揭最高法院79年台抗字第218號判例意旨為依據，惟該則判
    決意旨已明確記載需以「當事人或第三人涉有犯罪嫌疑，『
    足以影響』民事訴訟之裁判」為前提，聲請人誤以為依該則
    判例意旨即得裁定停止訴訟程序，其認知恐有誤會。從而聲
    請人具狀聲請裁定停止本件訴訟程序，於法不合，亦無必要
    ，應予駁回。
五、依首開法條裁定如主文。
中    華    民    國    99    年     8    月    10    日
                  民事第三庭    法  官  林金灶
以上正本係照原本作成。
本裁定不得抗告。
中    華    民    國    99    年     8    月    10    日
                                書記官  李國敬

司法院資訊處製作；財團法人民間司法改革基金會備份。
